臺灣雲林地方法院民事裁定　九十一年訴字第四三八號
　　原　　　告　甲○○
　　被　　　告　乙○○
右當事人間請求損害賠償事件，經本院刑事庭裁定移送前來（九十一年交附民字第五
號），本院裁定如左：
    主      文
原告之訴駁回及假執行之聲請均駁回。
訴訟費用由原告負擔。
    理      由
一、按因犯罪而受損害之人，以對於刑事被告及依民法負賠償責任之人請求回復其損
    害者為限，始得於刑事訴訟程序附帶提起民事訴訟，此為刑事訴訟法第四百八十
    七條第一項所明定，又因犯罪而受損害之人，於刑事訴訟程序固得附帶提起民事
    訴訟，對於被告請求回復其損害，但其提起該項訴訟，須限於起訴之犯罪事實侵
    害個人私權致生損害者，始得為之，否則縱令得依其他事由，提起民事訴訟，亦
    不得於刑事訴訟程序附帶為此請求。又移送民事庭之附帶民事訴訟，應適用民事
    訴訟法，縱移送前提起此項訴訟不合刑事訴訟法第四百八十七條所定之要件，而
    有同法第五百零二條第一項關於訴之不合法規定情形，亦應依民事訴訟法第二百
    四十九條第一項第六款之規定，以裁定駁回，最高法院八十年台抗字第三七七號
    裁判可資參照。
二、本件原告起訴主張被告於民國九十年四月二十九日駕駛車牌號碼ＦＬ─四七九三
    號自用小貨車，在時速標誌限速六十公里以下路段，超速以時速約六十五至七十
    公里速度，沿雲林縣四湖鄉○○村○○○○○路由北往南方向行駛，於同日十九
    時許，行經該台十七線公路南下車道一０二．七公里分向島缺口處，以時速約六
    十五至七十公里之速度通過，因而煞車不及，不慎撞擊在該分向島缺口由東向西
    方向穿越道路之原告之母即訴外人吳秋花所騎乘之腳踏車，致使訴外人吳秋花人
    車倒地，因而受有頭骨及第一頸椎關節脫位、創傷性蜘蛛網膜下出血、左側肢體
    癱瘓（頸脊髓損傷合併左側肢體癱瘓）等傷害，爰依侵權行為之法律關係，請求
    被告應賠償原告新台幣（下同）四百萬元，及起訴狀繕本送達之翌日起即九十一
    年一月二十四日起至清償日止，按週年利率百分之五計算之利息，並聲請宣告假
    執行云云，因之於被告所涉犯之過失傷害案件於刑事訴訟程序附帶提起民事訴訟
    程序，經本院刑事庭依刑事訴訟法第五百零四條第一項前段規定，將其附帶之民
    事訴訟，以裁定移送民事庭。
三、經查：被告於上揭日、時、處所因駕駛自用小客車不慎撞擊訴外人吳秋花，致使
    訴外人吳秋花受有頭骨及第一頸椎關節脫位等傷害，上開過失傷害刑事部分，經
    本院以九十年度交易字第二五七號刑事判決判處被告有期徒刑八月在案，亦有上
    開案卷可憑。是依上開卷證資料所示，本件被告之行為所侵害者既係訴外人吳秋
    花之身體法益，則其犯罪之直接被害人為吳秋花即原告之母；至原告縱因其母車
    禍受傷有醫藥費之支出，並因而精神深感痛苦，惟被告所侵害者為訴外人吳秋花
    之身體法益，非原告個人私權，無法依民法第一百九十三條第一項及第一百九十
    五條第一項之規定請求被告賠償其所受損害。原告既非因被告被訴犯罪事實而直
    接受損害之人，遽以提起附帶民事訴訟，雖經刑事庭裁定移送民事庭，揆諸首揭
    法條及判決意旨，原告主張被告以前開侵權行為，致其受有財產及非財產上之損
    害，主張被告應負損害賠償責任，請求被告給付四百萬元及自九十一年一月二十
    四日起至清償日止，按週年利率百分之五計算之利息云云，對之提起刑事附帶民
    事訴訟，即難謂為合法，應予駁回。其假執行之聲請亦所失附麗，應併予駁回。
四、依民事訴訟法第二百四十九條第一項第六款、第九十五條、第七十八條，裁定如
    主文。
中　　　華　　　民　　　國　　九十一　　年　　　七　　　月　　 二十五 　日
                                臺灣雲林地方法院民事第二庭
~B審判長法官　陳宏卿
~B法　　　官　蘇錦秀
~B法　　　官　柯志民
右為正本，係照原本作成。
如對本裁定抗告須於裁定送達後十日內向本院提出抗告狀。（須附繕本）
中　　　華　　　民　　　國　　九十一　　年　　　七　　　月　　 二十五 　日
~B法院書記官　張瑛瑢
